臺灣嘉義地方法院民事裁定
110年度朴簡調字第230號
聲  請  人  中國信託商業銀行股份有限公司


法定代理人  利明献  


上列聲請人與相對人柯檻之全體繼承人間聲請調解事件，本院裁
定如下：
    主  文
聲請駁回。
聲請程序費用由聲請人負擔。
    理  由
一、按法院認調解之聲請，依法律關係之性質，當事人之狀況或
    其他情事可認為不能調解或顯無調解必要或調解顯無成立之
    望者，得逕以裁定駁回之，民事訴訟法第406條第1項第1款
    定有明文規定。又調解成立者，依民事訴訟法第416條第1項
    ，第380條第1項規定，與確定判決有同一之效力。惟判決為
    法院對於訴訟事件所為之公法的意思表示，調解或和解，為
    當事人就訴訟上之爭執互相讓步而成立之合意，其本質並非
    相同。故形成判決所生之形成力，無由當事人以調解或和解
    之方式代之（最高法院58年台上字第1502號裁判意旨參照）
    。因此，如聲請調解之爭議法律關係係屬於形成訴訟之性質
    ，應認不能調解。
二、聲請調解意旨略以：
（一）聲請人對債務人柯姿羽即柯杏叔（即被繼承人柯檻之繼承
      人）業已取得臺灣臺南地方法院所核發之109年度司執字
      第101174號債權憑證在案，柯姿羽應給付聲請人新臺幣37
      9,722元及依執行名義所應清償之利息等，合先敘明。
（二）聲請人對債務人柯姿羽之債權迄今尚未全部清償，當聲請
      人查調柯姿羽之財產資料時，始知坐落嘉義縣○○鄉○○○段0
      00地號土地（下稱系爭不動產），原為被繼承人柯檻所有
      ，而系爭不動產本應由被繼承人柯檻之全體繼承人辦理繼
      承登記而為公同共有，惟系爭不動產卻以分割繼承為原因
      辦理所有權移轉登記，致聲請人對柯姿羽之債權因無法執
      行受償而有害於聲請人之權益。為保障聲請人債權，系爭
      不動產於101年3月7日向嘉義縣朴子地政事務所以101年朴
      登普字第014830號所為分割繼承應予塗銷，並由被繼承人
      柯檻之全體繼承人辦理繼承登記，為此聲請調解等語。
三、經查，聲請人主張相對人柯檻之全體繼承人所為就系爭不動
    產以分割繼承為原因辦理所有權移轉登記，為有害聲請人債
    權之行為，請求塗銷所有權移轉登記，其表明為調解標的之
    法律關係及爭議之情形，當事人須以訴訟形式撤銷該有爭議
    之法律行為，由法院以形成判決決斷之，無從由兩造以調解
    方式互相讓步解決紛爭。是以，本件聲請調解之爭議法律關
    係，性質屬不能調解，應予駁回。
四、依民事訴訟法第406條第1項第1款、第95條、第78條裁定如
    主文。 
中　　華　　民　　國　　110 　年　　12　　月　　28　　日
                  臺灣嘉義地方法院朴子簡易庭
                                  法　官　陳寶貴
以上為正本係照原本作成。
本裁定不得聲明不服。
中　　華　　民　　國　　110 　年　　12　　月　　29　　日
                                  書記官  江靜盈